【裁判字號】    94,訴,2491
【裁判日期】    950515
【裁判案由】    毒品危害防制條例
【裁判全文】
臺灣桃園地方法院刑事判決              94年度訴字第2491號
公  訴  人  臺灣桃園地方法院檢察署檢察官
被      告  甲○○
指定辯護人  本院公設辯護人  乙○○
上列被告因違反毒品危害防制條例案件，檢察官提起公訴（94年
度毒偵字第5580號）及移送併辦（95年度毒偵字第1627號、95年
度毒偵字第2055號）後，聲請改依協商程序而為判決，本院判決
如下：
    主  文
甲○○連續施用第一級毒品，累犯，處有期徒刑玖月，扣案之第
第一級毒品海洛因壹小包（毛重零點貳公克），沒收銷毀之，注
射針筒壹枝沒收；又連續施用第二級毒品，累犯，處有期徒刑陸
月，扣案玻璃球吸食器壹組沒收。應執行有期徒刑壹年參月，扣
案之第一級毒品海洛因壹小包（毛重零點貳公克），沒收銷毀之
，注射針筒壹枝、玻璃球吸食器壹組均沒收。
    事實及理由
一、本件被告所犯係死刑、無期徒刑或最輕本刑為3 年以上有期
    徒刑以外之罪，其於準備程序中就被訴事實為有罪之陳述，
    經本院告知簡式審判程序之旨，並聽取公訴人、被告之意見
    後，爰依刑事訴訟法第273 條之1 第1 項規定合議裁定由受
    命法官獨任進行簡式審判程序，合先敘明。
二、犯罪事實要旨：
    (一)被告前因施用毒品案件，經法院裁定強制戒治後，於90年
      4 月18日執行期滿，係於強制戒治執行完畢釋放後5 年內
      ，再犯毒品危害防制條例第10條之施用毒品罪。
    (二)甲○○基於施用第一級毒品海洛因之概括犯意，自民國94
      年7 月間某日起至95年4 月4 日止，在桃園縣中壢市○○
      ○街19號5 樓住所等處，以將第一級毒品海洛因摻水置入
      注射針筒注射方式，連續施用第一級毒品海洛因多次；並
      基於施用第二級毒品甲基安非他命（俗稱安非他命）之概
      括犯意，於同上時間、地點，以玻璃球吸食器（未扣案，
      已滅失）吸食方式，連續施用第二級毒品甲基安非他命多
      次。嗣為警於下列時間查獲：94年3 月23日凌晨3 時10
      分許，在桃園縣中壢市○○路○段369 號1 樓查獲，並扣
      得曾韋智所有之甲基安非他命2 小包（毛重1.2 公克）、
      玻璃球吸食器1 組、分裝杓2 枝及注射針筒1 枝；95年
      3 月14日凌晨1 時10分許，在桃園縣中壢市○○路○ 段93
      號查獲，並扣得被告所有之第一級毒品海洛因1 小包（毛
      重0.2 公克）及注射針筒1 枝；95年4 月4 日22時許，
      在桃園縣中壢市○○○路○ 段413 號為警查獲，並扣得玻
      璃球吸食器1組。
三、證據名稱：
    (一)被告甲○○於本院訊問中之自白。
    (二)卷附台灣尖端先進生技醫藥股份有限公司濫用藥物檢驗報
      告1紙。
    (三)卷附台灣檢驗科技股份有限公司濫用藥物尿液檢驗報告2
      紙。
    (四)被告所有扣案之第一級毒品海洛因1小包（毛重0.2公克）
      、注射針筒1枝、玻璃球吸食器1組。
四、本件經檢察官與被告於審判外達成協商之合意且被告已認罪
    ，其合意內容為：被告願受科刑範圍為施用第一級毒品部分
    有期徒刑9月；施用第二級毒品部分有期徒刑6月。應執行有
    期徒刑1年3月。經查，上開協商合意並無刑事訴訟法第455
    之4第1項所列情形之一，檢察官聲請改依協商程序而為判決
    ，本院爰不經言詞辯論，於協商合意範圍內為協商判決，合
    予敘明。
五、應適用之法條：刑事訴訟法第455條之2第1項、第455條之4
    第2項、第455條之8，毒品危害防制條例第10條第1項、第2
    項、第18條第1項前段、刑法第11條前段、第56條、第47條
    、第51條第5款、第38條第1項第2款。
六、附記事項：
    (一)甲○○前曾於89年間因違反毒品危害防制條例案件，經本
      院於89年6 月14日以89年度易字第1226號判決，判處有期
      徒刑9 月，於同年8 月18日確定，嗣於91年6 月19日縮刑
      期滿執行完畢，詎猶不知悛悔，有臺灣高等法院被告全國
      前案紀錄表、臺灣桃園地方法院檢察署刑案資料查註紀錄
      表分別在卷可稽，其於5 年內再犯本件有期徒刑以上之罪
      ，為累犯，應依刑法第47條規定加重其刑。
    (二)扣案之第一級毒品海洛因1 小包（毛重0.2 公克），應依
      毒品危害防制條例第18條第1 項前段沒收銷毀之。
    (三)扣案之注射針筒1 枝、玻璃球吸食器1 組，分別為被告所
      有供本案施用第一、二級毒品之用，業據其供承在卷，應
      依刑法第38條第1 項第2 款宣告沒收之。
    (四)另扣案之第二級毒品甲基安非他命2 小包（毛重1.2 公克
      ）公克），被告稱係曾韋智之所有之物，顯屬關係他人犯
      罪之證據，不宜於本案宣告沒收銷毀之。至於其餘扣案之
      玻璃球吸食器1 組、分裝杓2 枝及注射針筒1 枝，被告均
      否認屬其所有，與刑法第38條第1 項第2 款之規定不符，
      爰不予宣告沒收。
七、本判決除有刑事訴訟法第455條之4第1項第1款、第2款、第4
    款、第6款、第7款所定情形之一，或違反同條第2項規定者
    外，不得上訴。
八、如不服本件判決，得自收受判決送達之日起10日內，向本院
    提出上訴書狀，上訴於第二審法院。
本案經檢察官邱曉華到庭執行職務。
中    華    民    國    95    年    5     月    15    日
                        刑事第六庭  法  官  陳  永  來
以上正本證明與原本無異。
                                    書記官  劉  霜  潔
中    華    民    國    95    年    5     月    15    日
附論罪科刑依據之法條：
毒品危害防制條例第10條
施用第一級毒品者，處6月以上5年以下有期徒刑。
施用第二級毒品者，處3年以下有期徒刑。


司法院資訊處製作；財團法人民間司法改革基金會備份。
